# 求助陈老师，有关七天通知存款的问题

提问人：shengmeiqin 时间：2022-01-11 16:22:36
求助陈老师，有关七天通知存款的问题我公司将多余资金办理七天通知存款，利率1.8%，期末按1.8%利率计提了最后 11 天利息，因为七天通知存款年末余额较大，管理层要求计提利息，我在本网站也查看了一些关于七天通知存款的帖子，但还有一些事项不明白，特请教陈老师 1、 七天通知存款 计 提了利息，， 还 能否在能否在 货币资 金金 - 其他其他 货币资 金里列示？？ 2 、 计提的利息是否可以计入财务费用 3 、 计提的利息是在货币资金里反映还是列示在其他流动资产下？

回答人：chenyiwei
对此问题可参照一般定期存款的原则处理。
1 、如果对通知存款按照定期利率计提利息的，则意味着具备将其持有至到期的意图和财务能力，此时应根据该存款的剩余期限确定列报项目。期限在一年以内的仍可以列报为其他货币资金，也可以列入其他流动资产；超过一年的应列入其他非流动资产（也可接受作为债权投资）。
如果没有明确的持有至到期的意图和财务能力，则持有期间不应按定期利率计提利息收入。此时不论期限，可以列入其他货币资金。
2 、定期存款利息习惯上列为财务费用——利息收入，实务中也有列入投资收益等做法。
3 、新准则要求将应计利息并入对应金融资产的账面价值。对于定期存款，如果在货币资金中列报的，可以设置“其他货币资金——应计利息”项目在附注中单列反映。